# 求助陈版，关于确认境外联营企业损益对应的投资收益使用的汇率

提问人：768895149 时间：2019-06-11 21:31:12
陈版好，请教问题如下：
A公司 2019 年 3 月通过向其他股东购买股权并增值持有 C单位 40%股权，拟确定 3 月 31 日为重大影响的时点。并从 2019 年 4 月开始对联营企业的损益按持股比例确定投资收益。C 系境外公司。
请问，在 A 公司出具 2019 年 1-4 月报告时，因就该长期股权投资，确认被投资单位 4 月份的损益金额对应的投资收益，并调整长期股权投资。
因 C 单位的 4 月份的净利润为外币金额，那么A 确认这个投资收益所使用的汇率应如何考虑。
是否可以按照 4 月份的平均汇率，或 4 月初、 4 月末时点的汇率，将外币损益折算成 A公司本位币，再按持股比例确认投资收益。
对该项业务是否有规定使用的汇率。个人理解，使用 4 月份平均汇率、或4 月初、或 4 月末的汇率均可以接受。均系即期汇率或其近似汇率请陈版赐教。！

回答人：chenyiwei
应使用 4 月份的平均汇率。使用月初或者月末即期汇率，只有在该月内汇率波动不大、相关差异的影响对整体报表不重大的情况下才可以接受。